【裁判字號】    99,抗,88
【裁判日期】    990707
【裁判案由】    聲請停止強制執行
【裁判全文】
臺灣高雄地方法院民事裁定                99年度抗字第88號
抗  告  人  偉傑工程股份有限公司
法定代理人  乙○○
相  對  人  炯安企業有限公司
法定代理人  甲○○○
抗告人與相對人間因停止執行事件，抗告人對於民國99年4 月9
日本院高雄簡易庭99年度雄聲字第47號裁定提起抗告，本院裁定
如下：
    主  文
抗告駁回。
抗告程序費用新台幣壹仟元由抗告人負擔。
    理  由
一、抗告意旨略以：抗告人前持本院准許對相對人所簽發之本票
    為強制執行之本票裁定為執行名義，聲請對相對人之財產為
    強制執行，相對人則以其已提起確認本票債權關係不存在之
    訴，聲請供擔保停止強制執行程序，詎原審參酌法院辦案期
    限，依法定遲延利息即年息5%計算，而只酌定供擔保之金額
    為新台幣（下同）114,643 元，惟抗告人公司為營造業，98
    年度營造業同業利潤為毛利率19% ，且一般停止執行之擔保
    金額皆係係執行標的物之3 分之1 計算，上開擔保金額只有
    8 分之1 ，原審裁定之上開擔保金額過低，爰依法提起抗告
    ，請求廢棄原裁定等語。
二、按「發票人主張本票係偽造、變造者，於前條裁定送達後二
    十日內，得對執票人向為裁定之法院提起確認之訴。」、「
    發票人證明已依前項規定提起訴訟時，執行法院應停止強制
    執行。但得依執票人聲請，許其提供相當擔保，繼續強制執
    行，亦得依發票人聲請，許其提供相當擔保，停止強制執行
    。」、「發票人主張本票債權不存在而提起確認之訴不合於
    第1 項之規定者，法院依發票人聲請，得許其提供相當並確
    實之擔保，停止強制執行。」，非訟事件法第195 條定有明
    文。經查，抗告人前以本院99年度司票字第455 號准許對相
    對人所簽發票面金額809,244 元之本票（下稱系爭本票）為
    強制執行之本票裁定為執行名義，聲請對相對人於本院提存
    之擔保金809,244 元為強制執行，經本院以99年度司執字第
    34782 號受理並執行在案（下稱系爭執行事件）。相對人則
    以其已對系爭本票提起本院99年度雄簡字第450 號確認本票
    債權關係不存在之訴，為免其於該案判決確定前遭受難以回
    復之損害，陳明願供擔保停止系爭執行事件之強制執行程序
    為由，聲請裁定停止系爭執行事件，原審調閱系爭執行事件
    及本院99年度雄簡字第450 號確認本票債權關係不存在事件
    審究後，認相對人之聲請符合上開規定，乃裁定准其聲請，
    並命相對人供擔保114,643 元後，系爭執行事件之執行程序
    於上開確認本票債權不存在之訴判決確定前應暫予停止，核
    無不合。
四、次按，法院以裁定命債務人供擔保後停止強制執行，其擔保
    金額之多寡應如何認為相當，原屬於法院職權裁量之範圍，
    如已斟酌債權人因停止執行所應受之損害，自非當事人所可
    任意指摘。而擔保金額之數額應依標的物停止執行後，債權
    人未能即時受償或利用該標的物所受之損害額，或其因另供
    擔保強制執行所受之損害額定之，非以標的物之價值或其債
    權額為依據（最高法院91年台抗字第429 、507 號、92年台
    抗字第574 號及93年台抗字第723 號裁判意旨參照）。本件
    抗告人雖主張原裁定所定擔保之金額過低云云。惟依前揭說
    明，擔保金額之多寡應如何認為相當，原屬法院職權裁量之
    範圍，非抗告人所可任意指摘。況系爭執行事件停止執行之
    供擔保金額，應以抗告人因停止系爭執行事件之執行程序無
    法立即取得提存金受償所受之損害，即其聲請執行所可獲償
    之債權額因延後受償所受之遲延利息損害為依據。而系爭執
    行事件之執行名義金額之債權額及執行標的之金額均為809,
    244 元，以簡易案件一審辦案期限為10個月及上訴後二審之
    辦案期限為2 年，合計2 年10月，始得終結確定，按法定遲
    延利息年息5%計算，其遲延利息之損害為114,643 元（計算
    式：809244×5 ﹪×34╱12＝114642.9，小數點以下四捨五
    入）。是原法院就抗告人因系爭執行事件停止執行所可能遭
    受之損害，及受償之風險等一切情狀，已詳為審酌，並據以
    核定相對人應供擔保之金額為114,643 元，尚屬相當，自不
    容抗告人任意爭執，抗告人之主張，洵不足採。從而，原法
    院裁定准許相對人以114,643 元供擔保停止系爭執行事件之
    執行程序，核無不合。抗告意旨指摘原裁定不當，求予廢棄
    ，為無理由，應予駁回。
五、據上論結，本件抗告為無理由，依非訟事件法第46條、第21
    條第2 項、第24條第1 項，民事訴訟法第495 條之1 第1 項
    、第449 條第1 項、第95條、第78條，裁定如主文。
中    華    民    國    99    年    7     月    7     日
                  民事第四庭    審判長法  官  陳樹村
                                      法  官  楊淑儀
                                      法  官  郭文通
正本係照原本作成。
不得抗告。
中    華    民    國    99    年    7     月    7     日
                                      書記官  黃琬婷

司法院資訊處製作；財團法人民間司法改革基金會備份。
